臺灣新北地方法院民事判決　　　　　　 110年度訴字第1419號
原　　　告　臺灣土地銀行股份有限公司

法定代理人　何英明　
訴訟代理人　陳幸慧　
被　　　告　御國際股份有限公司


兼　上一人
法定代理人　陳加恩　
被　　　告　朱淑娟　

上列當事人間請求返還借款事件，本院於民國110 年9 月27日言
詞辯論終結，判決如下：
    主      文
一、被告應連帶給付原告新臺幣416 萬5,944 元，及其中新臺幣
    415 萬9,659 元自民國110 年2 月19日起至清償日止，按年
    息百分之1.74計算之利息，並自民國110 年3 月20日起至清
    償日止，逾期6 個月以內部分，按上開利率百分之10，逾期
    超過6 個月部分，按上開利率百分之20計算之違約金。
二、訴訟費用由被告連帶負擔。
三、本判決第1 項於原告以新臺幣140 萬元或同面額之107 年度
    中央政府建設公債甲類第10期有價證券為被告供擔保後，得
    假執行。
    事實及理由
一、程序方面：被告均經合法通知，而未於言詞辯論期日到場，
    經核無民事訴訟法第386 條各款所列情形，爰依原告聲請，
    由其一造辯論而為判決。
二、原告主張：被告御國際股份有限公司（下稱御國際公司）前
    於民國108 年11月15日邀同被告陳加恩、朱淑娟為連帶保證
    人，向原告借款新臺幣（下同）600 萬元（下稱系爭借款）
    ，簽訂借據，約定借款期間自108 年11月19日起至109 年11
    月19日止，被告御國際公司應每月攤還本金5 萬元，餘額計
    息，到期還清，利息則按原告公告指標利率調整而調整，並
    自調整日起按調整後之利率計算。如被告御國際公司未依約
    按期清償時，本金自到期日起，利息自付息日起，逾期6 個
    月以內部分，按借款利率百分之10，逾期超過6 個月者，就
    超過部分，按借款利率百分之20計算違約金。嗣因系爭借款
    屆期，被告御國際公司無力清償欠款，被告遂於109 年12月
    11日與原告簽訂變更借款契約書，約定變更借款金額為540
    萬元、借款期間為自108 年11月19日起至118 年11月19日止
    ，還款方式改為自108 年11月19日起共分120 期、每期1 個
    月，並自第1 期至第12期按期付息，自第13期起，按期平均
    攤付本息，而利息則改為自109 年12月14日起按原告公告指
    標利率（月調，目前為百分之0.84）加百分之0.9 （合計為
    百分之1.74），第2 年起加百分之1.71（目前合計為百分之
    2.55）計算，其餘還款條件不變。詎被告御國際公司自110
    年2 月19日起即未依約還本付息，且迭經原告催討均未置理
    ，依原借據第10條約定，系爭借款債務視為全部到期，被告
    御國際公司迄今尚積欠本金415 萬9,659 元及利息、違約金
    未清償。又被告陳加恩、朱淑娟為被告御國際公司上開借款
    之連帶保證人，自應與被告御國際公司負連帶清償責任。為
    此，爰依消費借貸及連帶保證法律關係提起本件訴訟等語。
    並聲明請求：如主文所示。
三、被告方面：
(一)被告御國際公司雖未於言詞辯論期日到場，惟曾提出書狀略
    以：
    被告御國際公司自91年成立至今，百分之80以上業務係外銷
    ，而被告御國際公司於102 年8 月16日起與原告借貸往來，
    迄至109 年10月份前均正常繳納本息，惟因107 年底新冠肺
    炎疫情爆發，致國內外訂單均遭取消、停止，營業額下降7
    成以上，入不敷出，遂向原告請求暫緩繳納本息，且亦有約
    定延繳本息。又109 年間及110 年5 月間經濟部中小企業處
    至被告御國際公司核查，通知票據交換所及各銀行准予容許
    6 個月內跳票不予拒絕往來，且被告御國際公司亦曾多次與
    原告協商，避免被告御國際公司發生不可挽救之危機，致借
    款更難以償還，是懇請能再寬延並暫緩還款及繳息日期等語
    。
(二)被告陳加恩、朱淑娟未於言詞辯論期日到場，亦未提出書狀
    作何聲明或陳述。
四、本件原告主張之上開事實，已據其提出借據、變更借款契約
    書、客戶往來帳戶查詢結果、放款中心利率查詢、客戶往來
    明細查詢結果等件影本在卷為證（見本院卷第13-27頁），
    核與所述相符。而被告御國際公司就原告前開之主張均不爭
    執，僅表示請求寬延並暫緩還款及繳息日期等語，另被告陳
    加恩、朱淑娟均已於相當時期受合法之通知，而於言詞辯論
    期日不到場，亦未提出準備書狀爭執，依民事訴訟法第280
    條第3項前段、第1項前段規定，視同自認。是以，原告上開
    主張之事實，應堪信為真正。
五、按稱消費借貸者，謂當事人一方移轉金錢或其他代替物之所
    有權於他方，而約定他方以種類、品質、數量相同之物返還
    之契約；借用人應於約定期限內，返還與借用物種類、品質
    、數量相同之物；遲延之債務，以支付金錢為標的者，債權
    人得請求依法定利率計算之遲延利息，但約定利率較高者，
    仍從其約定利率；當事人得約定債務人於債務不履行時，應
    支付違約金；數人負同一債務，明示對於債權人各負全部給
    付之責任者，為連帶債務；連帶債務之債權人，得對於債務
    人中之一人或數人或其全體，同時或先後請求全部或一部之
    給付，民法第474 條第1 項、第478 條前段、第233 條第1
    項、第250 條第1 項、第272 條第1 項、第273 條第1 項分
    別定有明文。又所謂連帶保證，係指保證人與主債務人就債
    務之履行，對於債權人各負全部給付之責任者而言，是連帶
    保證債務之債權人得同時或先後向保證人為全部給付之請求
    （最高法院45年台上字第1426號判例、77年度台上字第1772
    號判決參照）。查，被告御國際公司既有向原告借貸系爭借
    款而未依約清償之事實，且依兩造間所簽訂借據第10條之約
    定，系爭借款債務已視為全部到期，而被告御國際公司迄今
    尚積欠本金415 萬9,659 元及其利息、違約金未清償，則揆
    諸上開說明，被告御國際公司自應負清償責任。又被告陳加
    恩、朱淑娟為被告御國際公司上開借款之連帶保證人，自應
    與被告御國際公司負連帶清償責任。是以，原告上開之主張
    ，自屬有據，應予准許。
六、從而，原告依消費借貸及連帶保證法律關係請求被告連帶給
    付如主文第1 項所示之主文、利息及違約金，為有理由，應
    予准許。
七、另原告陳明願供擔保，聲請宣告假執行，經核並無不合，爰
    酌定相當擔保金額准許之。
八、結論：本件原告之訴為有理由，爰判決如主文。
中    華    民    國   110    年    10    月    28    日
                  民事第一庭  法  官  毛崑山
以上正本係照原本作成。
如對本判決上訴，須於判決送達後20日內向本院提出上訴狀。如
委任律師提起上訴者，應一併繳納上訴審裁判費。
中    華    民    國   110    年    10    月    28    日
                              書記官  童淑敏